臺灣桃園地方法院民事簡易判決
111年度桃簡字第84號
原      告  台新國際商業銀行股份有限公司

法定代理人  尚瑞強


訴訟代理人  邱志仁
被      告  黃勢棠（原名：黃榮豪）

上列當事人間請求清償債務事件，本院於民國111年3月21日言詞
辯論終結，判決如下：
　　主    文
原告之訴駁回。
訴訟費用由原告負擔。
    事實及理由
一、原告主張：被告前於民國85年間向原告申辦信用卡消費使用
    ，然被告未按期繳款，迄今尚積欠新臺幣（下同）10萬8,38
    7元，及其中2萬5,134元自民國110年10月18日起至清償日止
    ，按週年利率15％計算之利息（下稱系爭信用卡債權或債務
    ）未清償，為此，爰依信用卡契約之法律關係，提起本件訴
    訟等語，並聲明：被告應給付原告10萬8,387元，及其中2萬
    5,134元自110年10月18日起至清償日止，按週年利率15％計
    算之利息。　　
二、被告則以：系爭信用卡債權請求權已罹於時效而消滅等語，
    資為抗辯，並聲明：原告之訴駁回。
三、本院之判斷：
  ㈠經查，被告於85年間向原告申請信用卡消費使用，被告未按
    期繳款，迄今尚積欠10萬8,387元，及其中2萬5,134元自110
    年10月18日起至清償日止，按週年利率15％計算之利息等情
    ，有信用卡申請書、約定條款、帳務查詢及本金利息簡易計
    算表等證據附卷可參（見本院司促卷第3至9頁、桃簡卷第16
    至25頁），堪信為真實。
  ㈡按請求權，因15年間不行使而消滅，民法第125條前段定有明
    文，而利息債權為從權利。已屆期之利息債權，因具有獨立
    性，而有5年請求權時效期間之適用。而主權利因時效消滅
    者，其效力及於從權利，民法第146條定有明文。此從權利
    應包括已屆期之遲延利息在內。是債務人於時效完成時，一
    經行使抗辯權，主權利既因時效而消滅，則從權利之時效，
    雖未完成，亦隨之消滅（最高法院107年台上字第2325號民
    事判決參照）。經查，原告自承被告最後一次繳款日在90年
    1月20日前（見本院桃簡卷第28頁反面），足見被告於90年
    間已陷於違約，原告已得請求被告清償上開信用卡債務，然
    原告遲至110年11月4日始向本院聲請對被告核發系爭支付命
    令，有本院110年度司促字第13468號卷封面上繫屬日期之記
    載可參，已逾15年，被告復為時效抗辯，系爭信用卡債權之
    本金請求權自因原告於15年間不行使而消滅。又上開本金請
    求權既已消滅，利息請求權自亦隨之消滅，從而，系爭信用
    卡債權請求權即已消滅，原告請求被告給付系爭信用卡債務
    ，自屬無據。
四、綜上所述，原告依信用卡契約之法律關係，請求被告給付原
    告10萬8,387元，及其中2萬5,134元自110年10月18日起至清
    償日止，按週年利率15％計算之利息，為無理由，應予駁回
    。
五、本件事證已臻明確，兩造其餘主張、陳述及所提之證據暨攻
    擊防禦方法，核與判決結果不生影響，爰不逐一論述，併此
    敘明。
六、訴訟費用負擔之依據：民事訴訟法第78條。
中　　華　　民　　國　　111 　年　　3 　　月　　23　　日
                  桃園簡易庭  法  官  張明宏
以上為正本係照原本作成。
如不服本判決，應於送達後20日內，向本院提出上訴狀並表明上
訴理由，如於本判決宣示後送達前提起上訴者，應於判決送達後
20日內補提上訴理由書（須附繕本）。
如委任律師提起上訴者，應一併繳納上訴審裁判費。   
中　　華　　民　　國　　111 　年　　3 　　月　　23　　日
                              書記官  石曉芸